# 房地产公司递延所得税

提问人：西江月 VVV 时间：2019-04-24 08:27:16
遇到一个上市房地产公司，他们在 16 年根据亏损计提了递延所得税资产，17 年年底，开盘后有了预收款，预交了企业所得税，在 2017 年 12 月底转回了 16 和 17 年计提的递延所得税资产
借：递延所得税资产贷方
贷：应交税费 贷方负数
我怎么觉得应该是收到预收款预交了企业所得税就可以转回以前年度计提的递延所得税资产啊，因为你的预收款，基本上就是首付款和按揭款，想退的话，可能性很小，应该按照实质重于形式吧。

回答人：chenyiwei
房地产开发企业收到预收款时，需按当地规定的比例计算预计毛利额，计入当期应纳税所得额计缴企业所得税，这是正式缴纳而不是预缴。这种情况下，前期如有未弥补亏损（尚在税法规定的税前弥补期内的，下同），则可用于抵减预计毛利额所形成的应纳税所得额。所以你看到的分录是冲抵了当期应交税费。实际上，个人理解正确的分录应该是：借：所得税费用——递延所得税费用，贷：递延所得税资产。同时当期所得税费用和应交税费为零。